【裁判字號】    92,上易,1129
【裁判日期】    920829
【裁判案由】    傷害
【裁判全文】
臺灣高等法院高雄分院刑事判決                  九十二年度上易字第一一二九號
    上  訴  人
    即  被  告  乙○○
右上訴人因傷害案件，不服臺灣高雄地方法院九十二年度易字第一二一七號中華民國
九十二年六月三十日第一審判決（起訴案號：臺灣高雄地方法院檢察署九十二年度偵
字第六六二二號），提起上訴，本院判決如左：
      主  文
上訴駁回。
      事  實
一、緣乙○○在其高雄市○○區○○街九號住處前，放置腳踏車及寫有「請勿停車」
    之鐵製標示牌一座等物品，以防止他人在其門前停車。適甲○○於九十一年七月
    十三日十一時三十分許，駕駛車牌號碼０二八八—ＦＢ號自小客車，至該處探訪
    親戚，欲將上開自小客車暫停於乙○○住處前，乙○○乃即出面禁止，並要求甲
    ○○立刻駛離，甲○○只得先行駕車離去。甲○○離開後，心有不服，遂先撥打
    一一０電話向警方舉發乙○○路霸之行為，並獨自購買立可拍相機返回現場拍照
    存證，詎乙○○見狀後，惱羞成怒，基於傷害之犯意，先持其擺放於門前之掃帚
    一支，朝甲○○丟擲，擊中甲○○左腳，復上前欲搶奪（查無不法所有意圖）甲
    ○○手中之立可拍相機，於拉扯之際，徒手抓傷甲○○之左手臂，致甲○○受有
    左前脛紅腫瘀血三ｘ六公分、左上臂抓傷０‧五ｘ六公分、０‧五ｘ七公分、０
    ‧五ｘ六公分、０‧五ｘ六公分等傷害。
二、案經甲○○訴由臺灣高雄地方法院檢察署檢察官偵查起訴。
      理  由
一、訊據被告乙○○固坦承確有於右揭時、地因停車糾紛與告訴人甲○○發生爭執等
    情不諱，惟矢口否認有何傷害犯行，辯稱當天其一人在家，看到告訴人拿相機亂
    拍照，其心生恐懼，乃順手拿起掃帚丟在地上，並未朝告訴人丟擲，又告訴人當
    時語氣兇惡，其僅係一名女子，根本不敢靠近告訴人，也沒有搶告訴人的相機，
    其並未傷害告訴人，亦不知告訴人傷勢從何而來云云。經查：
(一)右揭被告因停車爭執，丟擲掃帚而傷及告訴人之腳部，復又因搶奪相機而與告訴
    人拉扯，於拉扯之際抓傷告訴人之手臂等情，迭據告訴人於警訊、偵查及審判中
    指訴綦詳，復有診斷證明書一紙、相片八幀在卷可稽，經核與告訴人所述情節相
    符，堪信為真實。
(二)雖證人即被告鄰居許美麗於原審證述當天被告與告訴人間始終保持二公尺左右的
    距離，被告的掃帚並未丟到告訴人，亦未看見被告上前向告訴人索取相機云云；
    證人即被告鄰居翁經則證述當天被告大都在騎樓下的位置，只有一次走到騎樓前
    的排水溝旁，告訴人則一直在馬路上，伊並未看到被告有追出馬路云云。然被告
    當天確曾上前向告訴人索取相機及底片，且一度於道路中央與告訴人爭吵等情，
    分別經被告於警訊及原審調查時自陳無誤，且有卷附相片可佐，足見證人顯未目
    睹二人之全部爭執過程，是其二人所為證言，尚難為被告有利之認定。
(三)被告復以當時雙方口角時間為上午十一時許，而驗傷診斷書記載受傷時間為下午
    一時，辯稱告訴人之傷非口角時所造成；惟查本案曾經警員謝前溫前去處理，此
    有照片可憑，並為被告不爭執之事實，證人即當日到場處理警員謝前溫因腦部受
    傷意識不清，無法到庭接受訊問，然經原審向高雄市政府警察局鼓山分局調取之
    當日受理各類案件紀錄表中所記載被告與告訴人雙方因停車問題發生口角拉扯，
    雙方保留告訴權，傷害部分交由備勤處理等內容以觀，警員前往處理時，告訴人
    確有受傷（依卷附資料，被告並未陳述其有受傷，該紀錄表所載傷害部分應係指
    告訴人受傷）應屬實情，再該紀錄表記載報案時間為七月十三日上午十一時五十
    分，報案內容為「民利街九十八巷九號路霸」，而告訴人與被告拉扯受傷係在告
    訴人報案後趕回現場，則被告與告訴人發生爭執必在上午十一時五十分之後，參
    酌雙方爭執過程，則告訴人於驗傷時所述受傷時間為下午一時，應屬相當，縱有
    誤差，亦屬當時告訴人未確實記憶時間所致，究難執此即謂該驗傷診斷書所載不
    足採信。綜上所述，被告所辯均係事後脫卸之詞，委無足採，本件事證已臻明確
    ，被告聲請再為傳訊證人陳明朗，核無必要，其犯行堪以認定。
二、核被告乙○○所為，係犯刑法第二百七十七條第一項前段之傷害罪。原審以被告
    犯罪事證明確，適用刑法第刑法第二百七十七條第一項前段、第四十一條第一項
    ，罰金罰鍰提高標準條例第一條前段、第二條，審酌被告設置路障禁止他人停車
    ，霸佔公眾停車空間，已屬不當，復因此與告訴人發生爭執拉扯，並造成告訴人
    受傷，又其犯後一再狡詞否認犯罪，拒不與告訴人和解，且絲毫未見悔悟之意，
    犯後態度實屬惡劣，惟念告訴人傷勢尚輕等一切情狀，量處拘役四十日，並諭知
    易科罰金之折算標準，經核認事用法均無不當，量刑亦稱允當，被告上訴意旨，
    否認犯罪，指摘原判決不當，為無理由，應予駁回。
據上論結，應依刑事訴訟法第三百六十八條，判決如主文。
本案經檢察官林應華到庭執行職務。
中      華      民      國    九十二    年      八      月    二十九    日
                              臺灣高等法院高雄分院刑事第五庭
                                  審判長法官  吳水木
            法官  洪慶鐘
                                        法官  趙文淵
右正本證明與原本無異。
不得上訴。
                                  法院書記官  吳新貞
中      華      民      國    九十二    年      八      月    二十九   日
附錄：本判決論罪科刑法條：
刑法第二百七十七條第一項
傷害人之身體或健康者，處三年以下有期徒刑、拘役或一千元以下罰金。


司法院資訊處製作；財團法人民間司法改革基金會備份。
